【裁判字號】    99,抗,961
【裁判日期】    990902
【裁判案由】    聲請撤銷緩刑
【裁判全文】
臺灣高等法院刑事裁定                   99年度抗字第961號
抗  告  人
即  受刑人  甲○○
上列抗告人因聲請撤銷緩刑案件，不服臺灣板橋地方法院中華民
國九十九年七月二十七日裁定（九十九年度撤緩字第一六二號）
，提起抗告，本院裁定如下：
    主  文
抗告駁回。
    理  由
一、原審裁定意旨略以：抗告人即受刑人甲○○前因詐欺案件，
    經臺灣板橋地方法院於九十九年四月二十日，以九十九年度
    簡字第一八三五號判處有期徒刑二月，如易科罰金，以新臺
    幣一千元折算一日，緩刑二年，抗告人並應於九十九年四月
    十九日支付被害人一萬零四百八十八元，於同年五月二十日
    支付被害人一萬元，於同年六月十八日支付一萬元（上開支
    付方式，除一萬零四百八十八元部分，已於九十九年四月十
    九日法院訊問時當庭給付被害人，其餘款項均應匯款至被害
    人申請之匯豐商業銀行台北分行（０八一）帳號00000
    00000000號帳戶），於九十九年五月二十一日判決
    確定在案。再本件刑事判決確定後，臺灣板橋地方法院檢察
    署檢察官以九十九年度執緩字第二五九號函通知抗告人遵期
    給付並提出支付被害人賠償金（二萬元）之證明文件，惟抗
    告人除於九十九年四月十九日原審訊問時當庭給付被害人一
    萬零四百八十八元外，其餘應於九十九年五月二十日、同年
    六月十八日應給付被害人之款項各一萬元（合計二萬元），
    屆應給付期限均未能履行等情，有臺灣板橋地方法院檢察署
    函、送達證書、檢察官執行附條件緩刑案件通知書、公務電
    話紀錄單等件在卷可按，並有被害人於九十九年七月二十一
    日向原審提出上開帳戶電子對帳單、交易明細表等資料附卷
    可稽。又觀之被害人上開帳戶對帳單及交易明細資料，截至
    九十九年七月二十日為止，並未發現有以抗告人名義或為抗
    告人存入一萬元至上開帳戶之紀錄，是抗告人顯已違反刑法
    第七十四條第二項第三款所定負擔。另徵諸抗告人於本件詐
    欺案件訊問時自白犯罪，並承諾願意賠償被害人三萬零四百
    八十八元，臺灣板橋地方法院簡易庭斟酌上開情狀後，為附
    負擔之緩刑宣告。詎抗告人於該刑事判決確定後，除前於法
    院訊問時當庭給付被害人一萬零四百八十八元外，其餘應給
    付被害人二萬元部分，則無故未履行該判決依刑法第七十四
    條第二項第三款規定所宣告應於九十九年五月二十日、同年
    六月十八日應向被害人各支付一萬元；又本件聲請撤銷緩刑
    案件調查時，經合法傳喚抗告人調查附負擔緩刑之履行狀況
    ，該抗告人竟無正當理由未到庭，亦有送達證書、刑事報到
    單附卷足憑。綜上，足認本件抗告人違反緩刑所定負擔之情
    節重大，原宣告之緩刑難收其預期效果，而有執行刑罰之必
    要。從而，本件聲請撤銷抗告人緩刑之宣告為有理由，應予
    准許等語。
二、抗告意旨略以：抗告人因有事耽誤，故上次傳喚無法來，請
    求法官是否可以讓本人和當事人和解。前二次款項未繳，是
    因為本人沒有工作的慣習，沒有繳。因沒有當事人的聯絡電
    話，無法聯絡，本人很有誠意和當事人和解，請求法官給一
    次機會云云。
三、按緩刑宣告得斟酌情形，命犯罪行為人向被害人支付相當數
    額之財產或非財產上之損害賠償；受緩刑之宣告而違反第七
    十四條第二項第一款至第八款所定負擔情節重大者，足認原
    宣告之緩刑難收其預期效果，而有執行刑罰之必要者，得撤
    銷其宣告，刑法第七十四條第二項第三款、第七十五條之一
    第一項第四款定有明文。而所謂違反第七十四條第二項第一
    款至第八款所定負擔情節重大者，於緩刑附條件應由被告履
    行之情形，雖非謂被告一不履行即當然應撤銷緩刑，惟倘被
    告係因詐欺等財產犯罪與被害人達成和解並經法院以和解內
    容為緩刑之條件，於被害人之立場，當以被告履行緩刑條件
    為最主要之目的，且被害人若無法依緩刑條件受清償，而被
    告仍得受緩刑之利益，顯不符合一般社會大眾之法律情感，
    而得認係違反緩刑所定負擔情節重大。
四、經查：抗告人於緩刑期間，未依原審確定判決履行負擔等情
    ，業經被害人向執行檢察官陳明無訛（執行卷內臺灣板橋地
    方法院檢察署公務電話紀錄單），並為抗告人所不否認，則
    依本院前揭之說明，已足堪認抗告人違反緩刑所定負擔情節
    重大，原裁定以抗告人前開緩刑之宣告應予以撤銷，其裁量
    符合目的性，並無違誤之處。至抗告人以其失業為由，提起
    本件抗告，置其是否已依緩刑負擔全部履行於不顧，核與審
    酌上開緩刑宣告應否撤銷之法律判斷無關，自不足為有利於
    抗告人之論據。綜上，本件抗告人提起抗告，指摘原裁定不
    當，為無理由，應予駁回。
據上論結，應依刑事訴訟法第四百十二條，裁定如主文。
中    華    民    國    99    年    9     月    2     日
                  刑事第十七庭  審判長法  官 王炳梁
                                      法  官 陳世宗
                                      法  官 陳憲裕
以上正本證明與原本無異。
不得再抗告。
                                      書記官 張美華
中    華    民    國    99    年    9    月    3    日

司法院資訊處製作；財團法人民間司法改革基金會備份。
